# 请教报表的问题

提问人：laorenwudi 时间：2014-10-09 15:47:54
本人看了 2009 年海信科龙的财务报表，其中说 2009 年的利润增长比上 2008 年的利润的比率为“不适用”，请教各位大板们，有什么不能做比较的原因吗？

回答人：chenyiwei
例如上年数为负而本年数为正，这时就会出现利润增长率为“不适用”的情况，因为这样算出来的增长率会是负数，容易造成误导且无意义。